



Jamille Matos dos Santos

Endereço para acessar este CV: http://lattes.cnpq.br/0185356169067874

Última atualização do currículo em 13/06/2022

Resumo informado pelo autor

Mestrado Profissional em Enfermagem na UESC (em andamento)- Aluna regular do PPGENF. Possui graduação em Enfermagem pela Faculdade de Tecnologia e Ciências de Itabuna (2012). Especialização em Enfermagem em Emergência e UTI pela Faculdade Social da Bahia - FSBA. MBA Executivo em Gestão de Cooperativas pela Faculdade Unyleya. Atuou como Conselheira efetiva do CONSAUDE (Conselho Municipal de Saúde de Camacan) e foi servidora pública da Prefeitura Municipal de Camacan, na condição de Coordenadora da Vigilância Epidemiológica (2017-2021). Atualmente é coordenadora da Vigilância em Saúde do Trabalhador e Técnica de Referência da Vigilância em Saúde Ambiental da Prefeitura Municipal de Eunápolis. Tem experiência na área de Enfermagem, com ênfase em Saúde Coletiva e Gestão em Saúde.

(Texto informado pelo autor)

Nome civil

Nome Jamille Matos dos Santos

Dados pessoais

Filiação Jaime Francisco Gonçalves dos Santos e Dijaia Matos Santos

Nascimento 05/04/1990 - Brasil

Carteira de 0957096496 SSP - BA - 07/03/2015

Identidade

CPF 039.266.905-69

residencial

residencial Rua Estados Unidos - 613
Santa Rita - Eunápolis
45830344, BA - Brasil
Telefone: 73 991721008

Endereço

eletrônico E-mail para contato : millematos5@gmail.com

Formação acadêmica/titulação

Mestrado Profissional em ENFERMAGEM

Mestado Friofissional en l'ENFERNIACIENI.
Universidade Estadual de Santa Cruz, UESC, Ilheus, Brasil
Título: PROCESSOS DE ORGANIZAÇÃO DO SERVIÇO DE VIGILANCIA EPIDEMIOLÓGICA: gestão do cuidado à hanseníase em um município do sul da Bahia
Orientador: ALBA LÚCIA SANTOS PINHEIRO

2012 - 2014 Especialização em Enfermagem em Emergência e UTI. Faculdade Social da Bahia, FSBA, Brasil

Titulo: Fatores que Predispõe um Déficit na Qualidade Assistencial do Profissional de Enfermagem nas Unidades Emergenciais Orientador: Carla Pucharelli

2008 - 2012 Graduação em Enfermagem

Graduação em Entermagem.
Faculdade de Tecnologia e Ciências de Itabuna , FTC ITABUNA , Brasil
Título: A Interação do Profissional de Enfermagem no Processo de Humanização ao Paciente
Soropositivo na Atenção Básica , Ano de obtenção: 2012
Orientador: Paloma Sena

2020 Aperfeiçoamento em MBA Executivo em Gestão de Cooperativas Faculdade Unyleya, UNYLEYA, Brasil

Formação complementar

| 2021 - 2021 | Extensão universitária em Manejo da Coinfecção Tuberculose-HIV. (Carga horária: 60h). |
|-------------|------------------------------------------------------------------------------------------|
| 2021-2021 | Exteriodo drivorollaria otri manojo da Comicogao Taborcalcoo Tivi. (Carga noralia: Con). |

Fundação Oswaldo Cruz, FIOCRUZ, Brasil

2021 - 2021 Extensão universitária em Introdução à Avaliação em Saúde. (Carga horária: 60h) Universidade Federal de São Paulo, UNIFESP, Sao Paulo, Brasil

2021 - 2021 Curso de curta duração em Atualização do Manejo Clínico da Pessoa com Chikungunya. (Carga horária:

Fundação Oswaldo Cruz, FIOCRUZ, Brasil

2020 - 2020 Curso de curta duração em Webinário Novembro Negro: COVID-19 e a população negra privada de

liberdade. (Carga horária: 2h). Secretaria de Saúde da Bahia, SESAB, Brasil

2020 - 2020 Curso de curta duração em Abordagem dos Problemas Respiratórios no Adulto Mais Comuns na AB. (Carga horária: 45h). Universidade Federal de Pelotas, UFPEL, Pelotas, Brasil

2020 - 2020 Extensão universitária em Dermatologia na Atenção Básica. (Carga horária: 60h). Universidade Federal de São Paulo, UNIFESP, Sao Paulo, Brasil

Curso de curta duração em PLANEJAMENTO ESTRATÉGICO EM ENFERMAGEM E FERRAMENTAS DE QUALIDADE. (Carga horária: 3h).
Universidade Estadual do Oeste do Paraná, UNIOESTE, Cascavel, Brasil 2020 - 2020

2020 - 2020 Curso de curta duração em A VISIBILIDADE DA ENFERMAGEM POR MEIO DAS MÍDIAS SOCIAIS.

| | (Carga horária: 3h). Universidade Estadual do Oeste do Paraná, UNIOESTE, Cascavel, Brasil | | |
|-------------|-----------------------------------------------------------------------------------------------------------------------------------------------------------------------------------------|--|--|
| 2020 - 2020 | Curso de curta duração em Guia Alimentar na Promoção da Alimentação Adequada e Saudável. (Carga horária: 2h). Secretaria de Saúde da Bahia, SESAB, Brasil | | |
| 2020 - 2020 | Curso de curta duração em Medidas de Proteção no Manejo da COVID-19 na Atenção Primária à Saúde. (Carga horária: 10h). Universidade Federal de São Paulo, UNIFESP, Sao Paulo, Brasil | | |
| 2019 - 2019 | Curso de curta duração em Manejo Clínico em Tuberculose. (Carga horária: 16h). Núcleo Regional de Saúde Sul, NRSSUL, Brasil | | |
| 2019 - 2019 | Curso de curta duração em Curso de Vigilância de Ambiente e Processo de Trabalho. (Carga horária: 16h). Núcleo Regional de Saúde Sul, NRSSUL, Brasil | | |
| 2019 - 2019 | Curso de curta duração em Abordagem Domiciliar em Situações Clínicas Comum em Idosos. (Carga horária: 45h). Universidade Federal de Pelotas, UFPEL, Pelotas, Brasil | | |
| 2018 - 2018 | Curso de curta duração em Capacitação em Vigilância, Prevenção e Controle das Doenças de Transmissão. (Carga horária: 24h). Núcleo Regional de Saúde Sul, NRSSUL, Brasil | | |
| 2018 - 2018 | Curso de curta duração em Capacitação em Vigilância, Prevenção e Controle das Doenças de Transmissão. (Carga horária: 24h). Núcleo Regional de Saúde Sul, NRSSUL, Brasil | | |
| 2018 - 2018 | Curso de curta duração em Tuberculose - Diagnóstico Laboratorial - Baciloscopia. (Carga horária: 15h). Universidade Federal de Santa Catarina, UFSC, Florianopolis, Brasil | | |
| 2018 - 2018 | Curso de curta duração em Capacitação no Protocolo Clínico e Diretrizes Terapêuticas e na Vigilância. (Carga horária: 16h). Diretoria de Vigilância Epidemiológica, DIVEP, Brasil | | |
| 2018 - 2018 | Curso de curta duração em Atualização em Imunização e Sistema de Informação. (Carga horária: 8h). Secretaria Municipal de Saúde, SMS CAMACAN, Brasil | | |
| 2018 - 2018 | Curso de curta duração em Situação epidemiológica, diagnóstico e manejo clínico da malária. (Carga horária: 1h). Secretaria de Saúde da Bahia, SESAB, Brasil | | |
| 2017 - 2017 | Curso de curta duração em Atualização em Vigilância das Doenças Exantemáticas. (Carga horária: 16h). Núcleo Regional de Saúde Sul, NRSSUL, Brasil | | |
| 2017 - 2017 | Curso de curta duração em Febre Amarela: aspectos clínicos, epidemiológicos, imunização e indicações. (Carga horária: 1h). Secretaria de Saúde da Bahia, SESAB, Brasil | | |
| 2017 - 2017 | Curso de curta duração em Capacitação em Vigilância Epidemiológica das Meningites e Raiva Humana. (Carga horária: 16h). Diretoria de Vigilância Epidemiológica da Bahia, DIVEP, Brasil | | |
| 2016 - 2016 | Curso de curta duração em Tratamento de Feridas e Curativos Especiais. (Carga horária: 4h). Secretaria Municipal de Saúde de Camacan-BA, SMS CAMACAN, Brasil | | |
| 2015 - 2015 | Curso de curta duração em Pré-Oficina SISPACTO PROG VS 2015. (Carga horária: 8h). Núcleo Regional de Saúde Sul, NRSSUL, Brasil | | |
| 2014 - 2014 | Curso de curta duração em HIV - Estratégias para a Utilização de Testes Rápidos no Brasil. (Carga horária: 15h). Universidade Federal de Santa Catarina, UFSC, Florianopolis, Brasil | | |
| 2013 - 2013 | Curso de curta duração em Manejo Clínico do Paciente com Dengue. (Carga horária: 8h). 6ª Diretoria Regional de Saúde, 6ª DIRES, Brasil | | |
| 2013 - 2013 | Curso de curta duração em Curso de Manejo Clínico da Tuberculose. (Carga horária: 16h). 7ª Diretoria Regional de Saúde, 7ª DIRES, Brasil | | |
| 2012 - 2012 | Curso de curta duração em NR7 Enfermagem do Trabalho. (Carga horária: 3h). Associação Brasileira de Educação a Distância, ABED, Sao Paulo, Brasil | | |
| 2011 - 2011 | Curso de curta duração em Instalação PAM PVC PIA. (Carga horária: 10h). Faculdade de Tecnologia e Ciências de Itabuna , FTC ITABUNA , Brasil | | |
| 2011 - 2011 | Extensão universitária em Diabetes Mellitus. (Carga horária: 60h). Associação Brasileira de Educação a Distância, ABED, Sao Paulo, Brasil | | |
| 2011 - 2011 | Curso de curta duração em Sistemática do Cuidado ao Paciente Crítico. (Carga horária: 10h). Faculdade de Tecnologia e Ciências de Itabuna , FTC ITABUNA , Brasil | | |
| 2010 - 2010 | Curso de curta duração em Interações Medicamentosas Aplicadas à Enfermagem. (Carga horária: 12h). Faculdade de Tecnologia e Ciências de Itabuna , FTC ITABUNA , Brasil | | |

Atuação profissional

1. Prefeitura Municipal de Camacan - PMC

Vínculo institucional

2017 - 2021 Vínculo: Servidor público , Enquadramento funcional: Coordenadora da Vigilância Epidemiológica, Regime: Parcial

2. Prefeitura Municipal de Mascote - PMM

institucional

2013 - 2014 Vínculo: Servidor público , Enquadramento funcional: Enfermeira da Atenção Básica , Carga horária: 40, Regime: Integral

3. INSTITUTO DE ENSINO TEOLÓGICO - IET

Vínculo institucional

2016 - 2019 Vínculo: Celetista , Enquadramento funcional: Professora , Carga horária: 20, Regime: Parcial Outras informações:
DOCENTE DAS DISCIPLINAS: PRIMEIROS SOCORROS; FISIOLOGIA APLICADA À ATIVIDADE MOTORA; ANATOMIA SISTÉMICA; BIOLOGIA

4. Prefeitura Municipal de Eunápolis - PME

> Vínculo institucional

2022 - Atual Vínculo: Servidor público , Enquadramento funcional: Coord^a da Vigilância em Saúde do trabalhador Carga horária: 20, Regime: Parcial

Vínculo: Servidor público , Enquadramento funcional: Coordª da Vigilância em Saúde Ambiental , Carga horária: 20, Regime: Parcial 2022 - Atual

2021 - 2022 Vínculo: Servidor público , Enquadramento funcional: Enfermeira da UBS Ilda Lopes 2 , Carga horária: 40, Regime: Integral

Membro de comitê de assessoramento

1. Prefeitura Municipal de Camacan - PMC

Vínculo

2020 - Atual Regime: Parcial

2014 - 2016 , Enquadramento funcional: Enfermeira da Atenção Básica , Carga horária: 40, Regime: Integral

2. Conselho Municipal de Saúde - CONSAÚDE

Vínculo

2018 - 2020 Regime: Parcial

2015 - 2017 Regime: Parcial

Áreas de atuação

- 1. Enfermagem em Saúde Coletiva
- 2. Epidemiologia
- 3. Saúde Pública
- 4. Gestão em saúde

Idiomas

Inglês Compreende Pouco , Fala Pouco , Escreve Pouco , Lê Pouco

Português Compreende Bem , Fala Bem , Escreve Bem , Lê Bem

Producão

Produção bibliográfica

Apresentação de trabalho e palestra

- SANTOS, J. M.; CARDOSO, E. A.; SANTOS, N. X. Fatores que Predispõe um Déficit na Qualidade Assistencial do Profissional de Enfermagem nas Unidades Emergenciais., 2014. (Outra,Apresentação de Trabalho)
- SANTOS, J. M.; SENA, P.
 A Interação do Profissional de Enfermagem no Processo de Humanização ao Paciente Soropositivo na Atenção Básica., 2012. (Outra, Apresentação de Trabalho)

Produção técnica

Entrevistas, mesas redondas, programas e comentários na mídia

- 1. SANTOS, J. M.; PIO, J. L. R. CASOS DE COVID-19 CONFIRMADOS, 2020
- 2. SANTOS, J. M. Camacan: Caso de Sarampo Confirmado, 2019
- 3. SANTOS, J. M. CAMINHADA DO DEZEMBRO VERMELHO, 2018
- 4. SANTOS, J. M. Projeto SIPAT- Semana Interna de Prevenção a Acidentes de Trabalho, 2018

Demais produções técnicas

- SANTOS, J. M.; PIO, J. L. R.; NEVES, M. H. C. PLANO DE VACINAÇÃO CONTRA COVID-19 NO MUNICÍPIO DE CAMACÃ, 2021. (Desenvolvimento de material didático ou instrucional)
- SANTOS, J. M.; PIO, J. L. R.; SILVA, A. K. F.; ALMEIDA, E. C.; COSTA, M. V. A.; BRANDAO, R. V. O. C. Plano Municipal de Contingência para Enfrentamento da Infecção Humana pelo Novo Coronavirus SARS-CoV-2, 2020. (Desenvolvimento de material didático ou instrucional)

Educação e Popularização de C&T

Apresentação de trabalho e palestra

SANTOS, J. M.; SENA, P.
A Interação do Profissional de Enfermagem no Processo de Humanização ao Paciente Soropositivo na Atenção Básica., 2012. (Outra, Apresentação de Trabalho)

Eventos

Eventos

Participação em eventos

- 1. COVID-19: Atualização da Pandemia e uso de EPIs, 2020. (Outra) Webpalestra COVID-19: uso de EPIs
- 2. Importância da Paramentação e o Uso Correto de EPIs, 2020. (Outra) Importância da Paramentação e o Uso Correto de EPIs.
- 3. Webpalestra: O cuidado às famílias nas práticas de saúde mental infantojuvenil, 2020. (Outra)
- Capacitação de Saúde do Trabalhador, 2019. (Oficina) Saúde do Trabalhador.
- Capacitação sobre o Manejo Clínico da Tuberculose, 2019. (Oficina) Manejo Clínico da Tuberculose.
- Encontro Estadual de Coordenadores Regionais e Municipais de IST/AIDS e Hepatites Virais do Município de Salvador, 2019, (Encontro)
- 7. Encontro da Macrorregião Sul sobre Doenças de Transmissão Vetorial, 2019. (Encontro)
- Hanseníase: identificou, tratou, curou, 2019. (Outra) 8.
- Rodada de Vigilância das Endemias (Doença de Chegas, Leishmaniose Tegumentar e Esquistossomose), 2019. (Outra)
- VII Conferência Municipal de Saúde, 2019. (Outra) 10.
- Projeto Respeita as Mina, 2018. (Oficina) Saúde da Mulher. 11.
- Reunião do Fórum da Rede Cegonha, 2018. (Outra)
- 13. Seminário de PCDT- Protocolo Clínico Diretrizes e Tratamento TV - Transmissão Vertical, 2018.
- VI Conferência Municipal de Saúde e Conferência de Vigilância em Saúde, 2017. (Outra)
- 15. V Conferência Municipal de Saúde, 2015, (Outra)
- Reunião de Vacina Anti-Rábica, 2014. (Outra)
- Seminário Abraçamos a Saúde Conhecer para Transformar, 2012. (Seminário) 17.
- 14º Congresso Brasileiro dos Conselhos de Enfermagem / 8º Congresso Nacional de Residência em Enfermagem, 2011. (Congresso)
- 1º Simpósio de Atualização em Vacinas, 2011. (Simpósio) 19.
- 20. 3ª Conferência Municipal de Políticas para as Mulheres, 2011. (Outra)
- I Simpósio Multidsciplinar em UTI, 2011. (Simpósio) 21.
- 22 IV Jornada de Emergência, 2011. (Outra)
- I Simpósio de Enfermagem Oncologia Adulto: "Um olhar além do cuidar", 2010. (Simpósio)
- Seminário Projeto Crescer, 2010. (Seminário) 24.
- Simpósio Sul Baiano de Mastologia, 2010. (Simpósio)
- Congresso Nacional de Conhecimento/Congresso Nacional de Estudantes de Saúde, 2008 26.
- I Semana Integrada dos Profissionais de Enfermagem de Itabuna, 2008. (Outra)
- 28. I Seminário Presencial do Programa FTC Digital, 2008. (Seminário)
- 29. I Simpósio Interdisciplinar de Atenção ao Idoso, 2008. (Simpósio)

Organização de evento

- 1. SANTOS, J. M. Campanha Janeiro Roxo, 2019. (Outro, Organização de evento)
- SANTOS, J. M. Capacitação de Saúde do Trabalhador, 2019. (Outro, Organização de evento)
- 3. SANTOS, J. M. Campanha Contra Sifilis (Outubro Verde), 2018. (Outro, Organização de evento)
- 4. SANTOS, J. M. Campanha Dezembro Vermelho, 2018. (Outro, Organização de evento)
- SANTOS, J. M. Curso de "Boas Práticas de Funcionamento, para Instituto de Salão de Beleza, Cabeleireiros e Manicures", 2018. (Outro, Organização de evento)
- SANTOS, J. M. IV Mackenzie Voluntário, 2018. (Outro, Organização de evento)

- 7. SANTOS, J. M. Mês de Mobilização e Luta Contra a Hanseníase, 2018. (Outro, Organização de evento)

SANTOS, J. M. Seminário PCDT - Protocolo Clínico e Diretrizes Terapêuticas e TV - Transmissão Vertical, 2018. (Outro, Organização de evento)

- 9. SANTOS, J. M. Atualização em Vigilância das Doenças Exantemáticas, 2017. (Outro, Organização de evento)

10. SANTOS, J. M. Feira de Saúde em Homenagem ao Dia da Mulher, 2017. (Feira, Organização de evento)

Totais de produção

Produção bibliográfica

| Apresentações de trabalhos (Outra) | |
|------------------------------------------------------|---|
| Produção técnica | |
| Desenvolvimento de material didático ou instrucional | 2 |
| Programa de Rádio ou TV (entrevista) | 2 |
| Programa do Pádio ou TV (outro) | 2 |

Eventos

| Participações em eventos (congresso) | 2 |
|--------------------------------------|----|
| Participações em eventos (seminário) | 4 |
| Participações em eventos (simpósio) | 5 |
| Participações em eventos (oficina) | 3 |
| Participações em eventos (encontro) | 2 |
| Participações em eventos (outra) | 13 |
| Organização de evento (outro) | 9 |

Página gerada pelo sistema Currículo Lattes em 13/06/2022 às 19:42:24.